# 请教陈版，手机游戏的独家代理版权金

提问人：yang1234 时间：2013-08-01 16:23:03
我们理解，在同时满足下列条件的情况下，手机游戏的运营授权代理金不可退回方式的销售收入可在许可期间的开始日予以全额确认： (1) 合同已经签订。 (2) 手机游戏已经制作完成，公测版本完成并已经交付。 (3)不存在与授权相关的尚未履行的其他责任和义务。 (4) 款项的可回收性有合理的保障。 乙方的bug等完善工作与后续的运营直接相关，是后续运营工作匹配的服务，是后续享有运营收入分成收益时仍有义务提供的服务，不是提供公测版本前后收取一次性代理金附有的义务。 如果授权人在将手机游戏公测版本给被授权人之后，仍然有义务实施重大行为或者提供重大的服务，例如，对该游戏的市场推广活动，则应当在履行这些责任和提供这些服务时确认收入。在实务中，也可以按直线法在许可期内平均确认。 授予代理权的合同，通常规定许可权的价款收取方式是按运营收入的一定比例分成。此时，应当根据运营收入的情况计算有权取得的分成款项的金额，相应确认收入。如果合同规定只有当运营收入超过某一最低限额时授权人才有权参与分成，则授权人只有在该最低限额已达到的情况下才能确认收入。 我们理解，由于只有在许可期内，被授权人才有权自由利用被授予的权利(因而才拥有和承担与所授权利相关的主要风险和报酬)，因此，授权人不应在特许期开始日之前确认相关的代理金收入。 同时我们考虑在具备以下特征的视为预售业务将收到的款项作为预收账款处理：（ 1 ） 付款人的目的是以买断方式取得合同约定时期和范围内的代理权；（ 2 ）付款人不享有或不承担该游戏在前款规定时期和范围以外的经济收益或经济损失；（ 3 ）付款人的预付款项与游戏制作成本无直接关联，制作方无需向付款人提供游戏制作成本的结算凭据或报表。 ---这样是否合适呢？

回答人：chenyiwei
你的观点应当比较合理，即采用特许权使用费的收入确认模式。请实务中有相关实际操作经验的网友指正、补充，谢谢！